臺灣高等法院交通事件裁定　　　　　　　　　　　　九十一年度交抗字第九七０號
　　抗　告　人
　　即受處分人　甲○○　男　三.
右抗告人因違反道路交通管理處罰條例案件，不服臺灣板橋地方法院中華民國九十一
年九月三十日所為裁定（九十一年度交聲字第六一六號）提起抗告，本院裁定如左：
    主  文
抗告駁回。
    理  由
一、按汽車行駛至交岔路口，其行進、轉彎，應依左列規定：二、車輛行至無號誌或
    號誌故障而無交通警察指揮之交岔路口，支線道車應暫停讓幹線道車先行。未劃
    分幹、支線或同為幹線道或支線道者，轉彎車應暫停讓直行車先行；如同為直行
    車或轉彎車者，左方車應暫停讓右方車先行，道路交通安全規則第一百零二條定
    有明文。次按，汽車駕駛人，爭道行駛有左方車不讓右方車先行之情形者，處新
    臺幣（下同）六百元以上一千八百元以下之罰鍰，道路交通管理處罰條例第四十
    五條第九款亦有明文，並依同條例第六十三條第一項第一款之規定，記違規點數
    一點。
二、經查本件抗告人即受處分人甲○○駕駛Ｕ三─六四五號營業小客車，於民國（下
    同）八十九年六月三日四時三十分許，在臺北市○○○路○段一八七巷與同路段
    一七七巷口，與羅英傑所駕駛之車號ＢＸ─六七六七號自用小客車發生擦撞，經
    警到場處理，以抗告人駕駛汽車行經無號誌路口，左方車未讓右方車先行予以舉
    發，有臺北市政府警局北市警交大字第ＡＢＵ五八九五八０號舉發違反道路交通
    管理事件通知單影本乙紙在卷可稽（見原審卷第九頁；按：本件舉發員警另以抗
    告人有行經無號誌之交岔路口，不減速慢行之違規行為予以舉發，原處分機關並
    據以裁處抗告人罰鍰新臺幣一千八百元，惟此部分經原審法院以九十一年度交聲
    字第六二０號裁定將原處分撤銷）。抗告人雖於原審聲明異議略以：抗告人甲○
    ○當日駕駛車輛行經臺北市○○○路○段，速度很慢，因與他人發生擦撞，經開
    警立罰單，惟該罰單與事實不符，爰聲明異議，請求撤銷原處分云云。惟查，抗
    告人於上開時、地爭道行駛，左方車未讓右方車先行之違規行為，業經證人即舉
    發之警員邱讚隆於原審調查時結證屬實（見原審卷第二十一頁、第二十二頁），
    且參酌臺北市政府警察局大安分局交通分隊Ａ三類道路交通事故調查報告表內所
    繪製現場圖（見原審卷第二十五頁），當時抗告人駕駛車號Ｕ三─六四五號營業
    小客車由敦化南路一段一八七巷由東往西方向行駛，而案外人羅英傑駕駛車號Ｂ
    Ｘ─六七六七號自用小客車由敦化南路一段一七七巷由北向南方向行駛，二人於
    路口相撞等情，而依上開交通事故調查報告表車損情形欄所載，抗告人所駕之營
    業小客車右側保險桿有擦痕，而案外人羅英傑所駕之自小客車左側（前）車門凹
    陷撞痕等情，則依上開現場圖及抗告人與案外人車子受損情形以觀，足見抗告人
    確係左方車未讓右方車先行以致肇事，從而原審以抗告人之違規行為明確，因認
    本件舉發單於法並無違誤或不當，裁定駁回抗告人於原審之異議，經核並無不合
    。抗告人雖仍以：敦化南路一段一八七巷和一七七巷是平行的，對方被撞擊的地
    方是前輪胎上的鐵板有凹痕，不曉得是那時被撞的，當時我的時速是十到二十，
    不是二十到三十。警察當時說不開罰單，表示沒有違規等語置辯。然查，抗告人
    於原審聲明異議時，先係表示車輛（羅英傑）左側沒有撞擊的痕跡（見原審卷第
    四頁），於本院抗告時又陳稱：對方被撞擊的地方是前輪胎上的鐵板有凹痕，不
    曉得是那時被撞的（見本院九十一年十月十六日抗告狀），嗣又具狀改稱：對方
    的車子是前輪上方有撞擊痕跡，並不是前有凹陷撞痕（見本院九十一年十一月六
    日抗告狀），則抗告人就羅英傑所駕駛之車輛是否有撞擊之痕跡，及撞擊痕跡之
    位置、是否有凹陷等情，所辯已有不一，況羅英傑所駕駛之自用小客車因本件交
    通事故左側（前）車門凹陷撞痕等情，除有上開交通事故調查報告表記載明確，
    且依抗告人及羅英傑之交通事故談話紀錄表所載，雙方亦均表示係抗告人駕駛之
    車輛右前保險桿與羅英傑所駕車輛之左側車門發生撞擊，則羅英傑所駕駛之車輛
    應受有左側（前）車門凹陷撞痕等情，應可認定。況抗告人既自承其車速緩慢，
    應可發現羅英傑所駕駛之車輛，而依前開道路交通安全規則第一百零二條之規定
    暫停讓羅英傑所駕駛之車輛先行，惟其未依規定而與羅英傑發生撞擊，抗告人有
    前開違規行為甚明。至抗告意旨空言辯稱：敦化南路一段一八七巷和一七七巷是
    平行的云云，然抗告人並未提出任何證據以實其說，則尚難認舉發員警所繪製之
    現場圖及通知單所載有何違誤，另就抗告人所稱其車速係十至二十，並非二十至
    三十云云，與本件爭道行駛，左方車未讓右方車先行違規行為之認定無涉，無法
    執為對抗告人有利之認定。綜上所述，抗告人上開所辯均不足採信，本件抗告為
    無理由，應予駁回。
三、據上論斷，應依道路交通案件處理辦法第二十六條、刑事訴訟法第四百十二條，
    裁定如主文。
中      華      民      國     九十一     年    十一    月    二十九    日
                              臺灣高等法院交通法庭
                                  審判長法  官  葉  騰  瑞
                                        法  官  莊  明  彰
                                        法  官  黃  國  忠
右正本證明與原本無異。
不得再抗告。
                                        書記官  劉  貞  達
中      華      民      國     九十一     年    十一    月    二十九    日
